---
title: "基础数据结构"
author: "Milton Deng"
documentclass: ctexart
output:
  html_document:
    toc: yes
  pdf_document:
    fig_caption: yes
    latex_engine: xelatex
    number_sections: yes
    template: /Library/Frameworks/R.framework/Versions/3.2/Resources/library/rticles/rmarkdown/templates/ctex/resources/default.latex
    toc: yes
classoption: hyperref,
---

> Everything that exists is an object. Everything that happens is a function. -- John Chambers

当我们面对一堆堆的数据时，最重要的是时刻清楚数据当前的结构是怎样的，而本章主要介绍R语言中的`Vector, Matrix, Array, List, Data Frame`等5种基础的数据结构。

# 数据类型

## 常用数据类型（Type）

在介绍R语言的基础数据结构之前，我们需要先了解数据的类型（Type）。R语言中常用的数据类型包括

1. Logical，逻辑型：，仅有`TRUE`和`FALSE`两个取值，用于逻辑判断；
2. Integer，整数型：所有整数；
3. Numerical/Double，数值型：包含了小数；
4. Character，字符型：表示文本内容。

我们经常通过`typeof(), is.integer()`等几个函数来了解变量的类型。

```{r}
x <- 2.5
typeof(x) 
is.numeric(x)
is.double(x)
is.character(x)
is.logical(x)
```

注意如果我们需要得到一个integer变量，需要在这个整数后面加上“L”后缀，否则会识别为double。

```{r}
x <- 3L
is.integer(x)
is.double(x)

x <- 3
is.integer(x)
is.double(x)
```

有时明确区分integer和double是有必要的，尤其在大规模运算中可以减小的存储空间并提升运行速度。

除此之外，我们还会经常遇到的NULL（空值）和NA（缺失值），我们会在后面具体应用时讨论。

## 类型强制转换（Coercion）

思考下面程序将会得到什么结果：

```{r}
FALSE + 1 + TRUE
```

实际上这里FASLE和TRUE被自动转换为了0和1。不同的数据类型之间转换总体上符合下面的这个顺序：
`NULL < logical < integer < numeric < character`

当然你也可以自己实现类型间的强制转换。这些函数通常是以`as.`开头的，比如下面的程序：

```{r}
x <- 1L
as.logical(x)
as.numeric(x)
as.character(x)
```

# 基础数据结构

## Vector 向量

### 创建向量

Vector（向量）在R语言中具有核心地位。建立一个向量通常用`c()`函数即可（字母c表示combine），并且可以用`length()`查看它的长度:

```{r}
vec <- c(2, 3)
vec
length(vec)
```

也有很多方法帮助我们快速生成有规律的数字序列，比较常用的是`:`和`seq()`和`rep()`：

```{r}
1:5
seq(from = 0, to = 10, by = 2)
seq(from = 1, length.out = 5)

rep(1:3, each =2)
rep(1:3, times = 2)
```

同时我们也可以通过`names()`对向量的元素命名：

```{r}
vec <- 1:5
names(vec) <- LETTERS[1:5] #LETTERS是R内置的一个向量
vec
```

Vector要求其内的元素是同质的（Homogeneous)，即所有元素必须是同一个数据类型，但并不必须是数值型（Numeric）的。如果向量中的元素类型不一致将会强制转换，应该注意和避免不恰当的强制转换。

```{r}
x <- c("a", "c", "d")
typeof(c("a", 3))
```

最后R语言中不存在标量（Scalar）。单个数字在R语言中视为长度为1的向量。

### 向量拼接

我们也可以对Vector做拼接，将几个向量串接为一个向量：

```{r}
vec1 <- 1:5
vec2 <- c(-3, vec1, c(-3, -4))
vec2
```

Vector中的拼接是没有层级结构的，也就是它总是一个一维的向量，这一点和后面介绍的List存在区别。

### 向量运算

数值向量间可以进行`+, -, *, /`等各类数学运算，但是这些运算和数学运算的定义并不完全一致。应该注意这些运算是“点对点”（element-wise）的运算，这一点和Matlab很相似。

```{r}
1:3 + 2:4
1:3 - 2:4
1:3 * 2:4
1:3 / 2:4
(1:3)^2
```

另外应该非常注意的是，当参与计算的向量长度不等时，R将会自动循环长度较短的向量，再进行运算。这个过程是没有提示的。

```{r}
1 + 2:4 # equal to c(1+2, 1+3, 1+4)
1:2 + 2:5 # equal to c(1+2, 2+3, 1+4, 2:5)
```


------------------------------------------ 分割线 ------------------------------------------


### 向量元素访问

有很多种方法可以帮助我们选取一个向量中的特定元素。最简单的方法是通过下标选取。

```{r}
vec <- c(4, 5, 3, 2, 7) # 创建一个包含五个元素的向量。

vec[2] # 选取向量的第二个元素。
vec[3:4] # 选取向量的3至4个元素。
vec[c(1, 3, 4)] # 选取向量的第1，3，4个元素。c()用来创建新的向量。
vec[-2] # 去掉向量的第二个元素。
```

另一种方式是通过逻辑向量进行筛选：

```{r}
vec <- c(4, 5, 3, 2, 7) # 创建一个包含五个元素的向量。

vec[c(TRUE, FALSE, TRUE, TRUE, FALSE)] # 对向量的每一个元素标记一个逻辑值TRUE或者FALSE。真代表显示，假代表不显示。
vec[vec > 4] # 选择向量中大于4的数。vec > 4 表达式会返回一个逻辑值向量。
```

如果Vector有names的话，也可以通过names去索引：

```{r}
vec <- c(4, 5, 3, 2, 7)

names(vec) <- LETTERS[1:5] # LETTERS是R内置的一个向量，表示26个大写字母，同样还有letters。
vec[c("B", "D")]
```

### 其他常用函数

`unique(), table()`

```{r}
# 创建一个包含数只股票名称的向量，假设该向量为中金公司7月份增持的股票，每一条记录代表一次增持。
stock_name <- sample(c("中国银行","交通银行","中国平安","比亚迪"), 100, replace = TRUE)

# 利用unique函数查看向量中所有出现的股票名称。
unique(stock_name)

# 利用table函数查看每条记录出现的次数。
table(stock_name)
```

`rev(), order(), rank()`

```{r}
vec <- c(1, 3, 4, 2, 1, 2)

rev(vec) # 把向量逆序排列 

# 把向量按照从大到小的顺序排列。
# 返回的是原向量按从小到大的顺序应该出现的位置。
order(vec) 
order(c("a","d","c","b"))

# 把向量按照从大到小的顺序排列。
rank(vec,ties.method = "average")
rank(vec,ties.method = "first")

?rank
# ties.method	a character string specifying how ties are treated, see ‘Details’; can be abbreviated.

```

`%in%`

```{r}
vec <- c(1, 3, 4, 2, 1, 2)

# 检查某个元素是否在向量中出现。返回逻辑值。
c(2, 1, 9) %in% vec
```

### Factor

Factor是一类比较特殊的向量。数据一般可以分为名义型、有序型或连续型变量。比如产品质量等级 A、B、C、D，学生性别“男”“女”。这类数据很常见，而Factor提供了一些列适当的处理方法。

```{r}
# 我的理解是factor是在创建向量的过程中，同时规定向量的取值范围。
# 以产品质量为例子，加入产品分为好，坏，中三类。
product_quality <- factor(x = c("好","坏","坏"),levels = c("坏","中","好"))
product_quality

typeof(product_quality) # Factor背后实际上是一组数字

product_quality[4] <- "中" # 赋予新值
product_quality

product_quality[5] <- "搓" # 不可以赋予不在levels内的值
product_quality

c(factor("a"), factor("b"))  #Factor之间不可以拼接

# 例子，假设你有一个债券评级向量，里面包含100只债券的评级。
bond_rate <- sample(c("A","A-","A+","AAA","B-","AA-"), 100, replace = TRUE)
table(bond_rate)

# 重新排列bond_rate
bond_rate[order(bond_rate,decreasing = TRUE)]
bond_tate <- bond_rate[order(bond_rate,decreasing = TRUE)]
table(bond_rate)

# 使用factor的方式。
bond_rate <- factor(bond_rate, levels = c("B-","A-","A","A+","AA-","AAA"))
table(bond_rate)
```

## Matrix 矩阵

### 创建一个矩阵

R语言中的Matrix（矩阵）和数学中的矩阵相似。比如我们创建一个3*4的矩阵：

```{r}
mat1 <- matrix(1:12, nrow = 3, ncol = 4, byrow = TRUE)
mat2 <- matrix(1:12, nrow = 3, ncol = 4, byrow = FALSE)
mat3 <- matrix(1:12, nrow = 3, byrow = FALSE)

mat1
mat2
mat3
```

byrow限制了给定向量的填充顺序是按行填充还是按列填充。

同样我们可以给Matrix的行（row）和列（column）命名：

```{r}
mat <- matrix(1:12, nrow = 3, ncol = 4, byrow = TRUE, 
              dimnames = list(c("r1", "r2", "r3"), c("c1", "c2", "c3", "c4")))

mat

rownames(mat) <- c("Row1","Row2", "Row3")
colnames(mat) <- c("Col1","Col2", "Col3", "Col4")

mat
```

### 非数值型矩阵

和Vector相同，Matrix要求其内的元素必须是同一个数据类型，但它可以不是numeric的。比如我们也可以建立character的矩阵，虽然它的很多数学计算无法实现。

```{r}
mat <- matrix(LETTERS[1:12], nrow = 3, byrow = TRUE)
mat

typeof(mat)
```

### 矩阵运算

数量矩阵的数学计算和Vector一样，应该注意`*, /, ^`等运算是“点对点”的运算。要实现数学中的矩阵乘积需要使用`%*%`。

```{r}
mat1 <- matrix(1:16, nrow = 4, ncol = 4, byrow = TRUE)
mat2 <- matrix(1:16, nrow = 4, ncol = 4, byrow = FALSE)

mat1
mat2
mat1 + 2*mat2

mat1 * mat2 # 每个元素之间的点对点乘积，并非矩阵乘积。
mat1 / mat2
mat1^2

mat1 %*% t(mat2)
mat1 %*% c(1, 3, 2, 4)
```

### 以如何计算OLS估计量参数为例子

OLS参数的估计值为

$$(X_{T}X)^{-1}X_{T}Y$$

```{r}
# 例如，如何计算OLS估计量参数。
Y <- 1:2
X <- matrix(c(2,0,0,4), nrow = 2, ncol = 2, byrow = TRUE)

solve((t(X) %*% X)) %*% t(X) %*% Y

# 计算结果有的时候需要近似。
X <- matrix(c(1,11,221,3123,2112,333,222,857,123), nrow = 3, ncol = 3, byrow = FALSE)
solve(X) %*% X
```

Matrix的拼接也是我们常用的操作之一：

```{r}
rbind(mat1, mat2)
cbind(mat1, mat2)
```

### 矩阵元素访问

Matrix内的元素选取规则和Vector非常相似，只是此时我们需要同时指定行和列两个维度。比如：

```{r}
mat1

mat1[2, 3]
mat1[1, ]
mat1[, 2]
mat1[, 1:3]
mat1[, c(2, 4)]
mat1[, -2]

rownames(mat1) <- c("r1", "r2", "r3", "r4")
mat1["r1", ]
```

同样，我们可以利用这种引用方式对特定元素直接进行修改：

```{r}
mat1[2, 3] <- 999
mat1
```

也许你会觉得奇怪，对于Vector的选取方式同样适用于Matrix：

```{r}
mat1[3]
mat2[2:5]
```

这是因为R语言中的Matrix在本质上仍然是一个Vector，只是它的表达方式和运算规则发生了改变。

## Array 数组

### 创建一个数组

Array是Vector和Matrix向高维度的一个非常自然的扩展。前两者分别是一维和二维数据，而Array可以表现任意有限维数据。

```{r}
arr <- array(1:24, dim = c(2, 4, 3))
arr
```

同样我们可以对Array中的各个维度命名：

```{r}
dimnames(arr) <- list(c("r1", "r2"), c("c1", "c2", "c3", "c4"), c("k1", "k2", "k3"))
arr
```

当然，也可以利用dimnames参数在创建Array时命名。

### 数组数据访问

Array的数据选取方式也是Vector和Matrix数据选取方式的非常自然的扩展。

```{r}
arr[2, 3, 1]
arr[, , 3]
arr[, 3, ]
arr["r1", ,]

arr[15:18]
```

## List

### 创建一个列表

List（列表）是R语言中最灵活的数据结构，一个List里面可以包含各种不同的数据结构，甚至可以再嵌套一个List。

一个简单的例子如下：

```{r}
x <- list(1:3, "a", c(TRUE, FALSE, TRUE), c(2.3, 5.9)) 
str(x)
```

list对于我们管理一些有层次结构的数据很有帮助：

```{r}
john <- list(Name = "John", Birthplace = "America", Hobby = c("Movies", "Soccer"))
paul <- list(Name = "Paul", Birthplace = "Autrialia", Hobby = c("Soccer"))
chris <- list(Name = "Chris", Birthplace = "England", Hobby = c("Basketball"))

members <- list(ClassA = list(John = john, Paul = paul), ClassB = list(Chris = chris))
str(members)
```

### 列表元素访问

有几个不同的方式来访问list中的元素。

```{r}
l1 <- list(a = 1,b = 2,c = 3)

l1$a
l1["a"]
l1[["a"]]
l1[c("a","b")]
names(l1) <- c("A","B","C")
```

我们也可以通过`$`随时添加新的元素到list中。

```{r}
l <- list(a = c(1,2),b = c(2,3,4),c = "hello")
l$d <- c(T, T, F)
str(l)
```

实际上，随之你对R了解的不断深入，会惊奇的发现许多R的结果都是用list来表示的，并且可以直接提取出丰富的结果。

```{r,eval=FALSE}
# 利用lm函数来做回归。
model <- lm(height ~ weight, data = women)
str(model)
model$coefficients
```

## Data Frame

### 创建数据框

Data Frame和一般的数据表相同。数据框中各列可以是不同类型的数据。数据框每列是一个变量，每行是一个观测。

```{r}
Name <- c("John", "Carl", "Jane")
Math <- c(70, 90, 80)
Physics <- c(80, 75, 85)
Score <- data.frame(Name , Math , Physics)

Score
```

### 元素访问

Data Frame 同时有List和Matrix两者的特性，在访问元素的方式上，也是如此。

```{r}
df <- data.frame(x = 1:3, y = 3:1, z = letters[1:3])
df[df$x == 2, ]
df[c(1, 3), ]

df[c("x", "z")]
df[, c("x", "z")]

str(df["x"])
str(df[, "x"])
```

# 快速了解你的数据

这些函数对于快速了解数据会有很多帮助：

```{r}
class(iris)
str(iris)

head(iris)
tail(iris)
tail(iris, n = 10)

nrow(iris)
ncol(iris)
dim(iris)

unique(iris$Species)
table(iris$Species)
```

# 参考资料

以上我们介绍了R语言中最基础的数据类型和结构，但实际上R语言对于数据结构的设计是很精巧而复杂的。如果你想更深入的了解相关的内容，推荐阅读以下资料：

1. learnR, Basic Objects: http://renkun.me/learnR/basic-objects/index.html
2. RClub 2014, Data Structures: https://github.com/wise-r/R-Training/blob/master/Chapter02/2.data_structures.Rmd
3. RClub 2014, Subsetting: https://github.com/wise-r/R-Training/blob/master/Chapter03/3.1.subsetting.Rmd
4. Advanced R, Data Structures: http://adv-r.had.co.nz/Data-structures.html
5. Advanced R, Subsetting: http://adv-r.had.co.nz/Subsetting.html
6. Try R：http://tryr.codeschool.com/