---
title: "在R语言中如何导入各种格式的数据"
author: "丑高武"
documentclass: ctexart
output:
  html_document:
    toc: yes
  pdf_document:
    fig_caption: yes
    latex_engine: xelatex
    number_sections: yes
    template: /Library/Frameworks/R.framework/Versions/3.2/Resources/library/rticles/rmarkdown/templates/ctex/resources/default.latex
    toc: yes
classoption: hyperref,
---

# 引言

在学习工作中，我们会遇到各种格式的数据，例如excel文件，csv文件，txt文件，数据库文件等等。不同的文件在R中有不同的导入方式，甚至同一个文件在R语言中也有不同的导入方式。如何在R语言中正确的导入这些文件呢？

本教程所涉及的文件已经上传到对应的data文件夹中。

# 搜索资料

进入网站 

http://www.aol.com/

在搜索栏输入: how to import xxx file in r。where xxx is replaced by the kind of file you need to import.

# 导入文件的一些基本函数

## 选择路径

导入文件的第一步，是知道文件放在哪里。有两种方法可以正确的找到你的文件：

一.获取R的当前路径，然后把文件放到当前路径下；

二.找到你目前文件放置的路径。

**首先介绍第一种方法，在R语言中getwd()函数可以帮你获取当前路径**

```{r}
getwd()
```

记住此路径，并且把文件置于该路径之下即可。

**第二种方法**

windows用户右键所需导入的文件，在属性栏中找到文件的地址，例如：

C:\\Program Files (x86)\\R-3.2.2

把其中的\\改为/，即:

C:/Program Files (x86)/R-3.2.2

**修改符号的时候一定要注意符号需要在英文输入法下，不然会出错。**

mac用户找到正确的英文路径的方法稍显麻烦，在下面的链接贴出了如何显示mac英文路径的方法。

http://carlme.blog.163.com/blog/static/18371632720125773115533/

mac下还有一种方法，打开你的终端(terminal)，将所要打开的文件拖拽进去，即可获取该文件的路径。例如：

/Users/chougaowu/Desktop/wiserclub导入导出所需数据/2015年常用利率日序列mac.csv 

## 基本导入函数

找到了文件之后，再来介绍一下基本的导入函数。

### 设置路径

```{r,fig.width = 10,size = 10}
# 设置文件路径。
# 设置为你把文件下载的位置。
path <- "/Users/chougaowu/Desktop/wiserclub导入导出所需数据"

# 找到需要导入的文件名，例如: 2015年常用利率日序列mac.csv
# 两种方式创建完整的路径
full_path <- file.path(path,"2015年常用利率日序列mac.csv")
full_path <- paste(path, "2015年常用利率日序列mac.csv", sep = "/")
```

### load

Reload datasets written with the function save()

载入由R保存的文件，例如rda数据。

```{r,eval = FALSE}
load(file = "/path/file_name")
```

```{r}
full_path <- file.path(path,"2015年常用利率日序列mac.rda")
load(file = full_path)
```

### scan

Read data into a vector or list from the console or file

将各种格式的数据导入成一个向量。

scan is a pretty low-level function and in almost every case you're better off using read.table() or read.csv()

```{r, eval = F}
scan(file = "/path/file_name", # 选择文件路径
     what = "character", # 指定读入数据的类型
     sep = ",", # 指定分隔符号
     skip = 1 # 跳过文件的前多少行
     )
```

### readLines

Read some or all text lines from a connection.

将文件一行行读入。

```{r,eval = FALSE}
readLines(con = "/path/file_name")
```

```{r}
full_path <- file.path(path,"帝国总裁的丑妻mac.txt")
zongcai <- readLines(con = full_path)
str(zongcai)
zongcai[100:115]
```

### read.table famliy

Reads a file in table format and creates a data frame from it, with cases corresponding to lines and variables to fields in the file.

最常用的导入文件方式，根据分隔符号，将文件导入为dataframe，即一张“表”。

```{r , eval = F}
read.table(file = , # 符合格式的各种文件
           header = TRUE, # 是否把文件的第一行输入为“表头”，即列名
           sep = " ", # 文件以什么分隔符号作为分隔
           row.names = TRUE, # 是否把文件的第一列输入为行名
           na.strings = " ", # 用什么符号替代NA值
           colClasses = c("character","integer"), # 指定不同列的类型，提高导入速度
           stringsAsFactors = FALSE, # 是否把文件全部按照factor的格式导入，一般都需要改为FALSE
           encoding = "UTF-8" # 编码格式，一般不需要修改。
           ) 
```

```{r, eval = F}
read.csv() # 导入逗号分隔文件
```

```{r, eval = F}
read.delim() # 导入以tab分隔的文件
```
### read.fwf

Read a table of fixed width formatted data into a data.frame.

按照固定宽度导入文件。

```{r, eval = FALSE}
read.fwf(file = ,
         widths = )
```


# 从clipboard导入文件

用户一个最原始的需求是，我复制了一堆“东西”，如何粘贴到R语言中。

一个最简单的方法是直接赋值给一个变量。

首先在网站或者其他文件中找到需要粘贴的内容粘贴好。

```{r}
xuxiang <- "起底徐翔：曾被指股市第一恶庄
　　11月1日晚，一则关于泽熙徐翔被逮捕的消息迅猛传开。直到当晚23:50，新华网终于刊登了一则消息《泽熙公司总经理徐翔涉嫌获取股市内幕操纵股价》。
　　该消息称，记者从公安部获悉，泽熙投资管理有限公司法定代表人、总经理徐翔等人通过非法手段获取股市内幕信息，从事内幕交易、操纵股票交易价格，其行为涉嫌违法犯罪，近日被公安机关依法采取刑事强制措施。目前，相关案侦工作正在严格依法进行中。
　　徐翔，上海泽熙投资管理有限公司总经理。1976年出生，17岁带3万入市，对股市很有天分，19岁时曾被上海黑帮胁迫，替黑帮操盘，相传两大黑帮为争他做操盘手而打了一次。几年后，90年底末成为浙江龙头老大，被称为浙江敢死队“总舵主”，而叶大户当时只是“堂主”。目前他的个人资产已经达到40亿元。
　　从3万炒到40亿的投资传奇
　　1993年，还是个高中生的徐翔带着父母给的几万元本钱进入股票市场。“那个时候，宁波老百姓家里几万元很正常，而且家里就我一个小孩。”徐翔说。
　　18岁，徐翔放弃高考，专心投资，并得到家人同意。
　　徐翔对股市热点的把握非常敏感，个人资产迅速累积，成为营业部高手。
　　“我学习股票，看书，听券商培训，也看国外投资方法。三人行必有我师，对宏观经济，也懂一点。”徐翔表示。到20世纪90年代后期，徐翔和几个以短线擅长的朋友被市场冠名“宁波涨停板敢死队”，投资风格彪悍，被“敢死队”选中的股票，大进大出，高起高落。这批人以银河证券宁波解放南路营业部为核心，成员20人左右，核心是徐翔、徐晓、张建斌等。徐翔在成名后更被媒体封为“涨停板敢死队总舵主”。
　　三大短线高手中，徐翔是其中的头号人物，也是最年轻的一位；2号人物姓吴，35岁左右，这两位不仅经历相似，连炒股水平也是旗鼓相当；3号人物徐海鸥的，1975年出生，上大学时就开始炒股，1997年在北京商学院毕业后没找工作，直接回宁波专职炒股。在做散户时，徐海鸥与徐翔结识，便从散户室搬到4楼，为小他1岁的徐翔做助手，并逐渐成长为“敢死队”的核心成员。
　　名气渐响之后，徐翔的一举一动开始为外界所注意，特别其在营业部的仓位、持股，很容易被泄露，有人专门分析其持股以跟风投资。徐翔对此颇为苦恼，称很希望阳光私募能争取到机构席位，摆脱跟风者。
　　2005年，徐翔从宁波迁到上海，经历了A股的一波大牛市，2009年成立泽熙投资，经过三年的发展，目前总管理规模在70亿元左右，规模仅次于目前阳光私募中管理资金规模排名第一的上海重阳投资。“我们70亿的投资中，有至少40至50只股票。”徐翔说。"

str(xuxiang)

```

如果利用我们刚刚提到的函数，也可以实现赋值。

```{r,eval = FALSE}
# under windows 
xuxiang <- readLines("clipboard")
xuxiang <- read.table("clipboard")

# under mac OS
xuxiang <- readLines(pipe("pbpaste"))
xuxiang <- read.table(file = pipe("pbpaste"), header = F)

```

# 导入基本类型的文件，txt和csv

```{r}

# 两个文件需要导入
# 2015年常用利率日序列mac.txt 和 2015年常用利率日序列mac.csv
# 获取全路径
full_path_txt <- file.path(path,"2015年常用利率日序列windows.txt") # windows
full_path_csv <- file.path(path,"2015年常用利率日序列windows.csv") # windows
full_path_txt <- file.path(path,"2015年常用利率日序列mac.txt") # mac OS
full_path_csv <- file.path(path,"2015年常用利率日序列mac.csv") # mac OS

# 导入数据
interest_data <- read.csv(full_path_csv,header = T,blank.lines.skip = T,stringsAsFactors = F)
interest_data <- read.table(full_path_txt,"\t",header = T,stringsAsFactors = F)

```

# 如何导入excel文件

导入excel的方式有多种多样，详见：

http://www.milanor.net/blog/?p=779

有时候选择太多也不是一件好事，下面仅摘要一种方法。

```{r, eval = FALSE}
# 安装并且载入XLConnect包
install.packages("XLConnect")
library(XLConnect)

full_path_xlsx <- file.path(path,"2015年常用利率日序列both.xlsx")
full_path_xls <- file.path(path,"2015年常用利率日序列both.xls")

workbook <- loadWorkbook(full_path_xlsx)
interest_df <- readWorksheet(workbook, sheet = "Sheet1", header = TRUE)
head(interest_df)

workbook <- loadWorkbook(full_path_xls)
interest_df <- readWorksheet(workbook, sheet = "Sheet1", header = TRUE)
head(interest_df)
```